【裁判字號】    97,訴,685
【裁判日期】    970630
【裁判案由】    毒品危害防制條例
【裁判全文】
臺灣板橋地方法院刑事判決               97年度訴字第685號
公  訴  人  臺灣板橋地方法院檢察署檢察官
被      告  甲○○
                    國民
上列被告因違反毒品危害防制條例案件，經檢察官提起公訴（96
年度毒偵字第9822號），本院於準備程序進行中，被告就被訴事
實為有罪之陳述，經告知被告簡式審判程序之旨，並聽取當事人
之意見後，裁定進行簡式審判程序判決如下：
    主  文
甲○○施用第一級毒品，處有期徒刑柒月，扣案之海洛因壹包（
毛重零點貳捌公克）沒收銷燬之。又施用第二級毒品，處有期徒
刑伍月，扣案之甲基安非他命貳小包（毛重共計壹點伍陸公克，
其中壹包驗後淨重零點柒陸公克）沒收銷燬之及吸食器壹組、電
子秤壹台、研磨缽壹個、分裝杓貳枝、小型夾鍊袋捌包均沒收。
應執行有期徒刑拾月，扣案之海洛因壹包（毛重零點貳捌公克）
、甲基安非他命貳小包（毛重共計壹點伍陸公克，其中壹包驗後
淨重零點柒陸公克）沒收銷燬之及吸食器壹組、電子秤壹台、研
磨缽壹個、分裝杓貳枝、小型夾鍊袋捌包均沒收。
    事  實
一、甲○○於民國96年間，因施用毒品案件，經依本院裁定送觀
    察、勒戒後，認無繼續施用毒品傾向，於96年6 月22日釋放
    出所，業經臺灣板橋地方法院檢察署檢察官以96年度毒偵字
    第1643號為不起訴處分確定，猶不知檢束慎行。其明洛因及
    甲基安非他命分別係87年5 月20日公布施行，於同年月22日
    生效之毒品危害防制條例第2 條第2項第1款所規定之第一級
    毒品及同條例同條項第2 款所規定之第二級毒品，均不得施
    用及持有，且其於上開觀察、勒戒執行完畢後5 年內，竟先
    基於施用第一級毒品海洛因之犯意，於96年10月24日9 時許
    ，在臺北縣鶯歌鎮○○○路35號5 樓友人住處，以將海洛因
    添加於香菸內燒烤吸食煙霧之方式，施用第一級毒品海洛因
    1 次。復另行基於施用第二級毒品甲基安非他命之犯意，於
    96年10月24日9 時許，在上開處所，以將甲基安非他命置於
    玻璃球內，用火燒烤吸食煙霧之方式，施用第二級毒品甲基
    安非他命1 次。嗣於96年12月24日11時許，於上開處所為警
    查獲，並扣得海洛因1 包（毛重0.28公克）、甲基安非他命
    2 小包（毛重共計1.56公克，其中1 包驗後淨重0.76公克）
    、吸食器1 組、電子秤1 台、研磨缽1 個、分裝杓2 枝及小
    型夾鍊袋8 包（起訴書誤載為1 小包）。復經警採集其尿液
    送驗結果，均呈鴉片類及安非他命類之陽性反應，而知悉上
    情。
二、案經臺北市政府警察局移送臺灣板橋地方法院檢察署檢察官
    偵查起訴。
    理  由
一、上揭事實，業據被告迭於警詢時及本院審理時供承不諱，並
    有臺灣尖端先進生技醫藥股份有限公司96年11月2 日出具之
    濫用藥物檢驗報告、臺北市政府警察局偵辦毒品案件尿液檢
    體委驗單、臺北市政府警察局刑事警察大隊查獲涉嫌毒品危
    害防制條例毒品初步檢驗報告、交通部民用航空局航空醫務
    中心96年11月15日航藥鑑字第0961964 號毒品鑑定書、內政
    部警政署刑事警察局95年12月4 日刑鑑字第0960170653號鑑
    定書、臺灣板橋地方法院檢察署刑案資料查註紀錄表、全國
    施用毒品案件紀錄表及臺灣高等法院被告前案紀錄表各1 份
    附卷可稽。此外，復有海洛因1 包（毛重0.28公克）、甲基
    安非他命2 小包（毛重共計1.56公克，其中1 包驗後淨重0.
    76公克）、吸食器1 組、電子秤1 台、研磨缽1 個、分裝杓
    2 枝及小型夾鍊袋8 包扣案可佐，且上開扣案之海洛因及甲
    基安非他命業經鑑定屬實等情，亦有上開臺北市政府警察局
    刑事警察大隊查獲涉嫌毒品危害防制條例毒品初步檢驗報告
    、交通部民用航空局航空醫務中心毒品鑑定書、內政部警政
    署刑事警察局鑑定書各1 份在卷可憑。事證明確，被告之犯
    行堪以認定。
二、按海洛因、甲基安非他命分別係毒品危害防制條例第2條第2
    項第1款、第2款所規定之第一、二級毒品，均不得施用及持
    有。被告竟各基於不同之犯意，分別在上開時地各施用第一
    級毒品海洛因及第二級毒品甲基安非他命，核其所為，係各
    犯毒品危害防制條例第10條第1項之施用第一級毒品罪及第1
    0條第2項之施用第二級毒品罪。被告所犯上開二罪間，犯意
    各別，構成要件互異，應分論併罰。被告因施用第一級毒品
    海洛因及第二級毒品甲基安非他命而分別非法持有之低度行
    為，應為施用之高度行為所吸收，不另論罪。爰審酌被告前
    因施用毒品案件，經法院裁定送觀察、勒戒後，由檢察官為
    不起訴處分確定，又犯本件之罪，業如前述，其施用第一級
    毒品海洛因及第二級毒品甲基安非他命，易戕害自己之身心
    ，並活絡毒品違法交易市場，對社會造成重大危害，被告犯
    罪之動機、目的、手段、次數、所生之危害及犯罪後坦承犯
    行之態度等一切情狀，各量處如主文所示之刑，並定其應執
    行之刑，以示懲儆。
三、扣案之海洛因1 包（毛重0.28公克）及甲基安非他命2 小包
    （毛重共計1.56公克，其中1 包驗後淨重0. 76 公克），均
    係查獲之毒品，不問屬於犯人與否，均應依毒品危害防制條
    例第18條第1 項前段規定宣告沒收銷燬之。另扣案之吸食器
    1 組、電子秤1 台、研磨缽1 個、分裝杓2 枝及小型夾鍊袋
    8 包，均係被告所有供犯本案之罪所用之物，業據其於警詢
    時及本院審理時供明在卷，均應依刑法第38條第1 項第2 款
    規定宣告沒收。
據上論斷，應依刑事訴訟法第273 條之1 第1 項、第299 條第1
項前段、毒品危害防制條例第10條第1 項、第2 項、第18條第1
項前段、刑法第11條前段、第38條第1項第2款、第51條第5款，
判決如主文。
本案經檢察官黃佳權到庭執行職務。
中    華    民    國    97    年    6     月    30    日
                  刑事第二庭    法  官  楊千儀
上列正本證明與原本無異。
如不服本判決，應於判決送達後10日內明上訴理由，向本院提
出上訴狀（應附繕本），上訴於臺灣高等法院。
                                書記官  林美萍
中    華    民    國    97    年    6     月    30    日
附錄本案論罪科刑法條全文
毒品危害防制條例第10條
施用第一級毒品者，處6 月以上5 年以下有期徒刑。
施用第二級毒品者，處3 年以下有期徒刑。


司法院資訊處製作；財團法人民間司法改革基金會備份。
